【裁判字號】    90,上訴,244
【裁判日期】    900424
【裁判案由】    搶奪
【裁判全文】
臺灣高等法院高雄分院刑事判決          九十年度上訴字第二四四號
    上  訴  人
    即  被  告  甲○○
右上訴人因搶奪案件，不服臺灣高雄地方法院八十九年度訴字第二二四六號，中華民
國八十九年十一月十六日第一審判決（起訴案號：臺灣高雄地方法院檢察署八十九年
度偵字第九七七三號），提起上訴，本院判決如左：
      主      文
上訴駁回。
      事實及理由
一、本案經本院審理結果，認第一審判決認事用法及量刑均無不當，應予維持，並引
    用第一審判決書記載之事實、證據及理由。
二、被告未陳乙上訴理由；經查被告搶奪犯行，業經告訴人指訴綦詳，此經原審敘乙
    ，被告上訴未敘乙任何理由，徒指摘原判決不當，為無理由，應予駁回。
三、被告經合法傳喚，無正當理由不到庭，爰不待其陳述逕行判決。
據上論斷，應依刑事訴訟法第三百六十八條、第三百七十三條、第三百七十一條，判
決如主文。
本案經檢察官邱榮藏到庭執行職務。
中    華    民    國      九十      年       四       月  二十四    日
                              臺灣高等法院高雄分院刑事第九庭
                                  審判長法官  張乙松
                                        法官  任森銓
                                        法官  江泰章
右正本證乙與原本無異。
如不服本判決，應於判決送達後十日內向本院提出上訴狀，其未述理由者並應於提
出上訴狀後十日內向本院補提理由書（應附繕本)。
                                      書記官  黃一秋
中    華    民    國      九十      年       四       月      二十五    日
                                                                        Ｑ
附件：
臺灣高雄地方法院刑事判決                        八十九年度訴字第二二四六號
    公  訴  人  臺灣高雄地方法院檢察署檢察官
    被      告  甲○○  男二十八歲（民國○○○年○月○○日生）
                        住高雄縣鳳山市鎮○里○○○路四一巷二之三號
                        居臺灣屏東戒治所
                        身分證統一編號：Ｓ一二二三二二二號
右列被告因搶奪案件，經檢察官提起公訴（八十九年度偵字第九七七三號），本院判
決如左：
    主  文
甲○○意圖為自己不法之所有，而搶奪他人之動產，累犯，處有期徒刑拾月。
    事  實
一、甲○○曾有槍砲彈藥刀械管制條例、竊盜、毒品危害防制條例等前科，其中竊盜
    案經本院判處有期徒刑七月確定，於民國八十八年三月八日執行完畢，猶不知悔
    改，於八十九年四月二日下午三時三十分許，中山橫路與瑞源路口，因向丙○○
    借用車牌號碼Ｃ三－九五００號自小客車遭拒，竟意圖為自己不法之所有，趁丙
    ○○下車未及防備之際，即自乘客位置跳至駕駛座將車據為己有駛離現場，丙○
    ○再三催討，並於八十九年四月五日報警處理，經警以電話告知甲○○，甲○○
    仍拒不還車，嗣於八十九年四月二十九日下午一時許，甲○○駕駛該車前往高雄
    縣林園鄉訪友，為警於高雄縣林園鄉○○路一００巷內查獲，並扣得上開小客車
    一輛。
二、案經高雄縣警察局林園分局報請台灣高雄地方法院檢察署檢察官偵查起訴。
    理  由
一、訊據被告甲○○對於右揭時、地將被害人丙○○之車號Ｃ三－九五００號自小客
    車開走一事固坦承不諱，惟辯稱：伊係向丙○○借車，嗣因車子有擦撞毀損，所
    以想等車子修理好才還他，但因修理費用太貴，所以才沒有還他車子云云。惟查
    ，被告在未得被害人同意下，趁被害人下車不及防備之際，將車子開走，經警聯
    絡上被告，被告仍置之不理，繼續使用該車，直至八十九年四月二十九日為警查
    獲為止等情，業據丙○○指訴綦詳，徵之丙○○於案發時僅知被告之綽號叫「阿
    彬」，不知被告之真實姓名，焉會將小客車借予被告，且被告取得小客車之地點
    係在高雄市，而丙○○之住處為高雄縣鳳山市，丙○○豈有將車借予被告而自己
    無交通工具回家之理？再者，被告於取得該車後，供己使用至查獲為止，時間長
    達二十餘日，顯自居該車輛所有人地位，其主觀上有不法所有之意圖甚乙，被告
    前揭辯解，純係卸責之詞，無足採信。此外，復有高雄市政府警察局新興分局受
    理各類案件紀錄表及贓物認領保管收據各一紙附卷可稽，事證乙確，被告犯行洵
    堪認定。
二、核被告所為，係犯刑法第三百二十五條第一項之搶奪罪。查被告前因竊盜案件，
    經本院判處有期徒刑七月確定，甫於八十八年三月八日執行完畢之事實，有台灣
    高等法院被告全國前案紀錄表一份在卷可憑，其於有期徒刑執行完畢後，五年內
    再犯本件最重本刑有期徒刑以上之罪，為累犯，依法加重其刑。爰審酌被告趁隙
    搶奪友人之車輛，經警通知後仍拒不還車，且事後猶飾詞狡辯，毫無悔意，惡性
    非輕等一切情狀，量處如主文所示之刑。
據上論斷，應依刑事訴訟法第二百九十九條第一項前段，刑法第三百二十五條第一項
、第四十七條，判決如主文。
中      華      民      國      八十九      年    十一    月    十六    日
                                  臺灣高雄地方法院刑事庭
                                      法  官    吳  宏  榮
右正本證乙與原本無異。
如不服本判決，應於判決送達後十日內，向本院提出上訴狀。
                                      書記官    李  文  廣
中      華      民      國      八十九      年    十一    月    十六    日


司法院資訊處製作；財團法人民間司法改革基金會備份。
